# 无偿赠与

提问人：kedoule 时间：2017-08-13 07:23:32
一公司收到非控股股东无偿赠与的所持有的本公司的股票，此公司如何进行账务处理，分录是什么？

回答人：chenyiwei
不论非控股股东无偿赠与本公司股份的动机和目的是什么，对标的公司自身而言，均按权益性交易原则处理，首先按成本（ 0 ）借记库存股，贷记资本公积；其次注销这部分股份时，按对应的股份面值借记股本，贷记资本公积——股本溢价。